【裁判字號】    98,執消債更,32
【裁判日期】    980826
【裁判案由】    更生之執行
【裁判全文】
臺灣宜蘭地方法院民事裁定          98年度執消債更字第32號
債  務  人  丁○○
代  理  人  林國漳律師
債  權  人  美商花旗銀行股份有限公司
法定代理人  甲○○
債  權  人  渣打國際商業銀行股份有限公司
法定代理人  麥侃哲
債  權  人  臺灣新光商業銀行股份有限公司
法定代理人  李增昌
代  理  人  林欣醇
債  權  人  聯邦商業銀行股份有限公司
法定代理人  丙○○
代  理  人  林欣宜    台北市○.
債  權  人  香港商香港上海匯豐銀行股份有限公司(原中華銀
            行)
法定代理人  韋力行
債  權  人  遠東國際商業銀行股份有限公司
法定代理人  洪信德
債  權  人  玉山商業銀行股份有限公司
法定代理人  己○○
代  理  人  邱建榮    台北市○.
債  權  人  萬泰商業銀行股份有限公司
法定代理人  周榮生
債  權  人  台新國際商業銀行股份有限公司
法定代理人  乙○○
債  權  人  日盛國際商業銀行股份有限公司
法定代理人  戊○○
債  權  人  中國信託商業銀行股份有限公司
法定代理人  庚○○
上列當事人聲請消費者債務清理事件，本院裁定如下：
    主  文
債務人所提如附件一所示之更生方案應予認可。並自本裁定確定
之次月起，於每月15日給付。
債務人在未依更生條件全部履行完畢前，其生活程度應受如附件
二所示標準之限制。
    理  由
一、本件債務人於98年6月11日提出之更生方案，主張自法院認可
    更生方案裁定確定之次月起，每一個月為一期，共分96期，
    8年清償，每期清償新台幣（下同）8,000元，並向各債權人
    分別按月給付每期之清償金額等語。前經本院將該更生方案
    與債務人財產及收入狀況報告書，函請債權人以書面確答是
    否同意債務人所提之更生方案，債權人均以不同意函復，無
    法依消費者債務清理條例第60條第2項規定視為債權人會議
    可決更生方案。
二、按債務人有薪資、執行業務所得或其他固定收入，法院認更
    生方案之條件公允者，得不經債權人會議可決，逕依債務人
    之聲請或依職權以裁定認可更生方案；法院為認可之裁定時
    ，因更生方案履行之必要，對於債務人在未依更生條件全部
    履行完畢前之生活程度，得為相當之限制，消費者債務清理
    條例第64條第1項、第62條第2項分別定有明文。
三、查本件債務人聲請更生，前經本院以97年度消債更字第106
    號民事裁定開始更生程序在案，有上開裁定在卷可參，而債
    務人每月確有薪資收入29,700元，亦有其任職之台灣華歌爾
    股份有限公司之服務證明書及98年1~3月份薪津單在卷足憑
    。再觀諸債務人98年8月26日所提之更正後更生方案（內容
    詳如附件一所示），清償總額合計為1,000,223元，雖僅為
    已申報無擔保及無優先權債權總額2,141,491元之46.71% 。
    惟債務人之配偶康建發因案於95年9月18日入監執行，而其
    子康竣傑（94年10月17日生）仍需債務人扶養，有臺灣宜蘭
    監獄受刑人在監執行證明書及債務人全戶戶籍謄本可參。債
    務人為聲請更生，已於98年7月27日提出之財產及收入狀況
    報告書中，將褓姆費、電話費、日用品費、預備金6,000、
    2,0 00、2,000、3,000元，依次修正為5,000、1,000、500
    、1,0 00元；另將薪資經桃園地方法院強制執行之執行費約
    9,273 元予以剔除，並稱本院已裁定准予更生，其兄張文曄
    即未再每月資助8,000元，而將收入欄第三人資助之8,000元
    一併剔除。債務人僅申報自己與康竣傑之生活費用，每月共
    計支出19,627元，此有其所提之更正後更生方案附卷可稽，
    核該支出費用尚與依內政部公告之98年度臺灣省每人每月最
    低生活費標準9,829元計算之19,658元【即9,829元×2＝19,
    658元）】標準相當。債務人就每月收入29,700元扣除19,62
     7元必要支出後之餘額10,073元，提出每期清償10,000元。
    另將上開裁定開始更生程序後，經臺灣桃園地方法院97年度
    執字第45736號強制執行事件扣押而尚未收取之98年4~7 月
    之薪資，合計40,223元（詳本卷第251頁），併予列入第一
    期清償，復有依財政部臺灣省北區國稅局財產歸屬資料清單
    所載名下有不動產之配偶父親康坤楠為保證人，保證該更生
    方案之履行外，並願將清償期，延長為八年。
四、至於債權人萬泰商業銀行股份有限公司、渣打國際商業銀行
    股份有限公司、台新國際商業銀行股份有限公司、日盛國際
    商業銀行股份有限公司認債務人電話費2,000元、預備金3,
    000元過高，日用品費2,000元中之香煙1,500元非屬必要費
    用等語，業據債務人分別修正為1,000元、1,000元、500元
    （已剔除香煙1,500元），已如上述，尚屬合理。另債權人
    萬泰商業銀行股份有限公司認債務人支出交通費5,300元是
    否合理，需提供相關證明乙節，已據債務人提出首都客運台
    北-頭城、礁溪乘車區段回數票購票證明單、捷運南港線悠
    遊卡收據附卷可稽（詳本卷第61~63頁），尚屬可採。再者
    ，債務人與其子康竣傑之生活費用，每月共計支出19,627元
    ，並未逾依內政部公告之98年度臺灣省每人每月最低生活費
    標準9,829元及債務人與其配偶各自負擔子女半數扶養費之
    標準計算之19,658元標準，顯未逾一般人之生活程度，應認
    其支出之生活費用係屬合理。
五、綜上，債務人所提之更生方案，足認其有履行該更生方案之
    誠意，其條件核屬公允、適當、可行。復查，債務人無同條
    例第64條2項所定：「一、債務人於七年內曾依破產法或本
    條例規定受免責。二、有前條第1項各款情形之一者。三、
    無擔保及無優先權債權受償總額，顯低於法院裁定開始更生
    程序，依清算程序所得受償之總額。四、無擔保及無優先權
    債權受償總額，低於債務人聲請更生前二年間，可處分所得
    扣除自己及依法應受其扶養者所必要生活費用之數額。」不
    應逕予認可之消極事由存在，分別有本院查詢表、財產清單
    、債務人更生聲請狀所附之聲請更生前二年內之財產及收入
    狀況說明書在卷可稽。故不經債權人會議可決，予以認可該
    更生方案。另並依上開規定，就債務人在未依更生條件全部
    履行完畢前之生活程度，裁定為相當之限制，爰裁定如主文
    。
中    華    民    國    98    年    8     月    26   日
              民事庭        司法事務官
上為正本係照原本作成
如不服本裁定，應於裁定送達後10日內，以書狀向本院司法事務
官提出異議。
中    華    民    國    98    年    8     月    31    日
                            書  記  官  廖文章
附件一：更生方案
 ┌──────────────────────────┐
 │壹、更生方案內容                                    │
 │1.認可裁定確定之次月起，每一月為一期，共96期。      │
 │2.每期清償新台幣（下同）10,000元。其中第1期增加     │
 │  40,223元。債權人分配金額如貳之分配表所示。債權人分│
 │  配金額如貳之分配表所示。                          │
 │3.債務總金額：2,141,491元                           │
 │4.清償總金額：（1）50,223元（2）950,000元。         │
 │5.清償比例：（1）2.345％（2）44.362％               │
 │6.保證人：康坤楠 住宜蘭縣頭城鎮○○路66號           │
 ├──────────────────────────┤
 │貳、更生清償分配表                                  │
 ├──┬───────┬─────┬────┬────┤
 │編號│   債權人     │債權金額  │（1）第1│（2）第 │
 │    │              │          │期可分配│2~96期可│
 │    │              │          │金額（元│分配金額│
 │    │              │          │）      │（元）  │
 ├──┼───────┼─────┼────┼────┤
 │ 1  │美商花旗商業銀│ 60,832   │ 1,427  │ 284    │
 │    │行股份有限公司│          │        │        │
 ├──┼───────┼─────┼────┼────┤
 │ 2  │渣打國際商業銀│ 137,476  │ 3,224  │ 642    │
 │    │行股份有限公司│          │        │        │
 ├──┼───────┼─────┼────┼────┤
 │ 3  │臺灣新光商業銀│ 83,057   │ 1,948  │ 388    │
 │    │行股份有限公司│          │        │        │
 ├──┼───────┼─────┼────┼────┤
 │ 4  │聯邦商業銀行股│ 299,988  │ 7,035  │ 1,401  │
 │    │份有限公司    │          │        │        │
 ├──┼───────┼─────┼────┼────┤
 │ 5  │香港商香港上海│          │        │        │
 │    │匯豐銀行股份有│ 70,938   │ 1,664  │ 331    │
 │    │限公司        │          │        │        │
 ├──┼───────┼─────┼────┼────┤
 │ 6  │遠東國際商業銀│ 107,111  │ 2,512  │ 500    │
 │    │行股份有限公司│          │        │        │
 ├──┼───────┼─────┼────┼────┤
 │ 7  │玉山商業銀行股│ 100,490  │ 2,357  │ 469    │
 │    │份有限公司    │          │        │        │
 ├──┼───────┼─────┼────┼────┤
 │ 8  │萬泰商業銀行股│ 403,072  │ 9,453  │ 1,882  │
 │    │份有限公司    │          │        │        │
 ├──┼───────┼─────┼────┼────┤
 │ 9  │台新國際商業銀│ 315,685  │ 7,403  │ 1,474  │
 │    │行股份有限公司│          │        │        │
 ├──┼───────┼─────┼────┼────┤
 │10  │日盛國際商業銀│ 50,371   │ 1,182  │ 236    │
 │    │行股份有限公司│          │        │        │
 ├──┼───────┼─────┼────┼────┤
 │11  │中國信託商業銀│ 512,471  │ 12,018 │ 2,393  │
 │    │行股份有限公司│          │        │        │
 ├──┼───────┼─────┼────┼────┤
 │    │    合計      │ 2,141,491│ 50,223 │ 10,000 │
 ├──┴───────┴─────┴────┴────┤
 │參、補充說明                                        │
 │1. 第1期可分配金額＝債權金額×清償比例（元以下四捨五│
 │   入）                                             │
 │2. 第2~96期可分配金額＝債權金額×清償比例÷95期（元 │
 │   以下四捨五入）                                   │
 │3.債務人於履行更生方案前，應自行向各債權人詢問還款方│
 │  式，並依期履行。                                  │
 └──────────────────────────┘
附件二：
 債務人在未依更生條件全部履行完畢前應受下列之生活限制：
 1、 不得為奢侈、浪費之行為。
 2、 不得為賭博或其他投機行為。
 3、 不得為金錢借貸之行為。
 4、 不得為不動產之處分。
 5、 不得搭乘計程車、高鐵、飛機、輪船。但因職務所需且由任
     職機關或團體支付者不在此限。
 6、 不得從事國外遊學或出國旅遊等消費活動。
 7、 不得投資金融商品（如股票、基金等）之相關行為。
 8、 不得駕駛超過新台幣（下同）500,000元以上之車輛。但因
     營業謀生必要者，不在此限。
 9、 每月日常生活支出不得逾政府公告當年度各縣市最低生活標
     準。
 10、每人每月房屋租金不得逾4,000元，每戶每月不得逾10,000
     元。
 11、除維持生計之必要外，不得購買1,000元以上之商品或服務
     。
 12、每月應製作收入支出帳目明細並保留收據或憑證，以供法院
     定期查核。


司法院資訊處製作；財團法人民間司法改革基金會備份。
